【裁判字號】    98,交聲,19
【裁判日期】    980225
【裁判案由】    違反道路交通管理處罰條例聲明異議
【裁判全文】
臺灣花蓮地方法院交通事件裁定          98年度交聲字第19號
原處分機關  交通部公路總局臺北區監理所花蓮監理站
異  議  人
即受處分人  乙○○
上列異議人即受處分人因違反道路交通管理處罰條例案件，對於
交通部公路總局臺北區監理所花蓮監理站民國98年1月9日花監違
字第裁44-P00000000號裁決聲明異議（原舉發案號：花警交字第
P00000000 號舉發違反道路交通管理事件通知單），本院裁定如
下：
    主  文
異議駁回。
    理  由
一、原處分意旨略以：異議人即受處分人乙○○於民國97年11月
    20日下午3時15分許，駕駛車牌號碼1601-TP號自用小客車，
    行經中正路與中央路口處，因闖紅燈，為花蓮縣警察局吉安
    分局北昌派出所警員於97年11月20日填製花警交字第P00000
    000 號舉發違反道路交通管理事件通知單，以「闖紅燈（中
    央路三段左轉和平路一段）」予以舉發。原處分機關爰於98
    年1月9日填製花監違字第裁44-P00000000號裁決書，依道路
    交通管理處分條例第53條第1項、第63 條規定，裁處異議人
    罰鍰新臺幣（下同）2,700元整，並記違規點數3點。
二、聲明異議意旨略以：異議人即受處分人乙○○於97年11月20
    日（聲明異議狀記載為97年11月「2 日」，惟異議人於本院
    訊問時，經本院提示原舉發違反道路交通管理事件通知單，
    其上所載違規時間為97年11月「20日」，為異議人所不爭執
    ，故此部分應屬異議人誤載，且不影響本件違規事實之認定
    ）在花蓮縣花蓮市○○路段（雙向車道）欲左轉至和平路。
    請問對向車道有來車，如何左轉？在對向於紅燈時才無車，
    此時始左轉算闖紅燈嗎云云。
三、按汽車駕駛人，行經有燈光號誌管制之交岔路口闖紅燈者，
    處1,800元以上5,400元以下罰鍰，且記違規點數3 點，道路
    交通管理處罰條例第53條第1項、第63條第1項第3 款分別定
    有明文。
四、經查：
    (一)本件違規事實係異議人於97年11月20日下午3時15 分許，
      駕駛車牌號碼1601 -TP號自用小客車，行經中央路與和平
      路口，為花蓮縣警察局吉安分局北昌派出所警員舉發「闖
      紅燈（中央路三段左轉和平路一段）」，而填製花蓮縣警
      察局花警交字第P00000000 號舉發違反道路交通管理事件
      通知單，惟異議人於應到案日期（97年12月5 日）前到案
      陳述不服舉發，裁決機關認無理由，而於98年1月9日分別
      裁決處罰鍰2,700元，並記違規點數3點，有前揭舉發通知
      單、裁決書各1份附卷可稽。
    (二)異議人雖以前揭言詞置辯，復於本院審理時辯稱：其到中
      央路上左轉和平路時，前面的燈已經是由綠燈轉黃燈，但
      是對向車道直行車一直過來導致無法左轉，等到紅燈時對
      向無車，其才左轉過去和平路，這樣算是闖紅燈嗎等語（
      見本院卷p17）。然查：
    1.上揭違規事實，業據證人即舉發本件違規之警員甲○○於
      本院審理時具結證稱：（庭呈道路現場圖一張）當時伊站
      在和平路221 號前，當時中央路路段的號誌燈是紅燈，和
      平路是綠燈，伊站的位置距離和平路口45公尺，伊看到異
      議人紅燈左轉就把異議人攔下來，攔下來後伊有表明身分
      ，並請異議人出示證件，告知異議人違規事由；伊確定異
      議人是紅燈左轉；伊將異議人攔下來後，異議人說他在路
      口紅燈左轉；伊是當場製作舉發通知單並交付給異議人等
      語甚詳（見本院卷p17-p19 ）。且異議人對證人前揭證詞
      及證人庭呈之道路現場圖亦表示無意見（見本院卷p19 ）
      。且異議人於本院調查時亦坦承其係於紅燈時才左轉至和
      平路1 段等語明確。從而，異議人有於前開時間，駕駛車
      牌號碼1601 -TP號自用小客車，行經中央路和平路口時紅
      燈左轉之事實，洵堪認定。
    2.依交通部82年4月22日交路字第009811 號函示「闖紅燈」
      之認定標準，車輛面對圓形紅燈時仍逕予穿越路口至銜接
      路段，含左轉、直行、『迴轉』及右轉（依箭頭綠燈允許
      行駛者除外），即視為闖紅燈之行為。本件異議人前開所
      述縱屬為真，惟其通過該路口時燈號既為黃燈，則於此短
      暫之時間內，是否能順利通過該交岔路口，身為駕駛人之
      異議人本應謹慎評估號誌轉換時間之長短，及交岔路口之
      車流量等情狀，其未經妥適估算即貿然通過該交叉路口，
      致燈號轉換為紅燈後始順利左轉，異議人即不得以前開所
      述置辯，其紅燈左轉之行為，揆諸上揭交通部函示，即屬
      「闖紅燈」無疑。
五、綜上所述，異議人既有於上揭時、地，駕駛前開車輛「闖紅
    燈」之違規行為，原處分機關依道路交通管理處罰條例第53
    條第1項、第63條第1項第3款之規定，裁處異議人罰鍰2,700
    元，並記違規點數3 點，於法即無違誤。本件異議為無理由
    ，應予駁回。
六、據上論斷，應依道路交通案件處理辦法第19條，裁定如主文
    。
中    華    民    國    98    年    2     月    25    日
                  交通法庭    法  官  陳月雯
上列正本證明與原本無異。
如對本裁定不服，應於送達後5 日內，向本院提出抗告狀（應抄
附繕本）。
中    華    民    國    98    年    2     月    25    日
                              書記官


司法院資訊處製作；財團法人民間司法改革基金會備份。
